【裁判字號】    89,易,476
【裁判日期】    890927
【裁判案由】    違反商標法
【裁判全文】
臺灣基隆地方法院刑事判決                          八十九年度易字第四七六號
    公  訴  人  臺灣基隆地方法院檢察署檢察官
    被      告  甲○○
                乙○○
右列被告因違反商標法案件，經檢察官提起公訴（八十八年度偵字第五五００號），
本院判決如左：
    主  文
甲○○、乙○○共同明知為於類似商品，使用相同於他人註冊商標圖樣之商品而販賣
，各科罰金新台幣壹萬元，如易服勞役，均以新台幣玖佰元即銀元參佰元折算壹日。
扣案印有仿冒「ＨＥＬＬＯ  ＫＩＴＴＹ及圖」商標圖樣之行動電話外殼、感應器各
貳個、固定架壹個沒收。
    事  實
一、甲○○係設於基隆市○○路八號「七四七無線通訊行」之負責人，乙○○則自民
    國八十八年四月間起，受僱在該通訊行擔任店員及會計、進貨等工作（現甲○○
    、乙○○二人已結為夫妻）。甲○○、乙○○二人明知「ＨＥＬＬＯ  ＫＩＴＴ
    Ｙ及圖」係日商三麗鷗股份有限公司（下稱三麗鷗公司）向經濟部中央標準局（
    現改制為智慧財產局）申請准以第一五八一五九號註冊登記，取得商標專用權，
    指定使用於商標法施行細則第二十七條第九十四類之電視機、電唱機、收音機、
    錄音機、無線電機器材、通訊器材等及其零件及其他應屬本類之一切商品，商標
    專用期間自七十年八月十六日起至八十年八月十五日止，嗣並獲准延展專用期間
    至九十年八月十五日，現仍在商標專用期間。且明知八十八年五、六月間，至「
    七四七無線通訊行」兜售之印有仿冒「ＨＥＬＬＯ  ＫＩＴＴＹ及圖」商標圖樣
    之行動電話外殼及在台北火車站後站某商店、台北市○○○路二三六號一樓「薇
    薇飾品批發公司」等處販賣之印有仿冒「ＨＥＬＬＯ  ＫＩＴＴＹ及圖」商標圖
    樣之固定架、感應器，均屬未經三麗鷗公司授權許可，意圖欺騙他人，而使用相
    同於三麗鷗公司所取得前開商標專用權之類似商品，足使消費大眾產生混淆，竟
    仍基於概括之犯意聯絡，分別於八十八年五、六月間及八月間，向該不知姓名年
    籍之成年男子及上開公司等，以行動電話外殼每個新台幣（下同）二百餘元、固
    定架每個一百二十元、感應器每個七十五元之價格，購入他人所生產印有仿冒「
    ＨＥＬＬＯ  ＫＩＴＴＹ及圖」商標圖樣之上開商品（行動電話外殼購入四個，
    其餘詳細數量不明，然應屬少量），並在其前開通訊行內，分別以七百元、三百
    元、二百元不等之價格，連續多次出售予不特定之客戶。嗣於同年九月二日下午
    二時許，為警在其上開通訊行內查獲，並扣得印有仿冒「ＨＥＬＬＯ  ＫＩＴＴ
    Ｙ及圖」商標圖樣之行動電話外殼二個、固定架一個、感應器二個。
二、案經三麗鷗公司訴由基隆市警察局第一分局報請基隆地方法院檢察署檢察官偵查
    起訴。
    理  由
一、訊據被告甲○○、乙○○固不否認有販賣上開商品情事，惟均辯稱：伊等以經營
    無線電對講機業務為主，對於行動電話配件較不熟悉，不知所販賣者為仿冒商標
    之商品，對於所出售商品之真偽，無法做出判斷云云。惟查：
    （一）本件被告二人販賣之行動電話外殼、感應器及固定架，為未經授權之仿冒
          商品，業據告訴代理人趙珮怡律師指訴明確，並提出真品及相片供本院核
          對無誤，且有台灣國際專利法律事務所出具之鑑定報告書在卷可稽，復有
          上開印有仿冒商標及圖之行動電話外殼、感應器及固定架等扣案足憑。而
          上開扣案商品，亦經檢察官於偵查中勘驗確屬仿冒商標之商品，有勘驗筆
          錄一紙及照片多張在卷可證。另「ＨＥＬＬＯ  ＫＩＴＴＹ及圖」商標圖
          樣，業經三麗鷗公司向經濟部中央標準局註冊登記，取得商標專用權，其
          延展註冊之專用期間，自八十年八月十六日起至九十年八月十五日止，有
          商標註冊證及商標公報影本各一紙附卷足憑。又告訴代理人鍾文岳曾於八
          十八年七月一日，在被告上開通訊行，以四百九十元之價格，購買相同行
          動電話外殼二個，有發票影本一紙附卷可稽，堪信告訴人之指述為真實。
    （二）被告二人雖辯稱不能分辨仿冒商標商品與真品之區別，然查，告訴人公司
          所獨創之「ＨＥＬＬＯ  ＫＩＴＴＹ及圖」商標圖樣，名聞世界，為消費
          大眾所共知，被告二人從事無線電信器材專賣行業，對此尤難諉為不知，
          渠等所為無從辨別商品是否仿冒商標云云，無非卸責之詞，不足採信，事
          證明確，被告二人犯行已堪認定。
二、被告甲○○、乙○○二人，明知為仿冒商標之商品而販賣，核其等所為，係違反
    商標法第六十三條之販賣仿冒商標商品罪。被告二人就上開犯行，有犯意聯絡及
    行為分擔，均為共同正犯。又被告二人先後多次販賣仿冒商標商品犯行，時間緊
    接，罪名相同，顯係基於概括犯意而為，應均論以連續犯一罪，並均依法加重其
    刑。爰審酌被告二人為一己之私，侵害他人之智慧財產權，有損我國國際形象，
    犯罪後飾詞狡辯及其販賣仿冒商標之商品數量不多，尚未與告訴人達成和解，賠
    償告訴人損失等一切情狀，分別量處如主文所示之刑，並均諭知易服勞役之折算
    標準。扣案印有仿冒商標之商品行動電話外殼、感應器各二個、固定架一個，依
    商標法第六十四條之規定，併予宣告沒收之。
據上論斷，應依刑事訴訟法第二百九十九條第一項前段、商標法第六十三條、第六十
四條、刑法第十一條前段、第二十八條、第五十六條、第四十二條第二項、罰金罰鍰
提高標準條例第二條，判決如主文。
本案經檢察官周慶華到庭執行職務
中      華      民      國    八十九    年      九      月    二十七    日
                                臺灣基隆地方法院刑事第三庭
                                        法      官  陳培仁
右正本證明與原本無異。
對於本件判決如有不服，應於收受送達後十日內，向本院提出上訴書狀，上訴於臺灣
高等法院，並按他造當事人之人數附具繕本。
                                        書  記  官  施鴻均
中      華      民      國    八十九    年      十      月      四      日
附錄論罪法條
商標法第六十三條：
明知為前條商品而販賣、意圖販賣而陳列、輸出或輸入者，處一年以下有期徒刑、拘
役或科或併科新台幣五萬元以下罰金。


司法院資訊處製作；財團法人民間司法改革基金會備份。
